臺灣雲林地方法院刑事裁定
111年度聲字第832號
聲  請  人  
即  被  告  林昭明



上列聲請人即被告因公共危險等案件（111年度訴字第319號），
聲請付與卷證影本，本院裁定如下：
    主  文
林昭明於繳納相關費用後，准予交付本院一一一年度訴字第三一
九號案件如附表所示之筆錄及證物影本，但涉及林昭明以外之人
之個人資料部分（除姓名外），應予隱匿；持有該卷證內容之人
，不得就該內容為非正當目的之使用。
其餘聲請駁回。
    理  由
一、聲請意旨略以：聲請人即被告林昭明因公共危險等案件（11
    1年度訴字第319號），聲請付與卷證影本等語。　　
二、辯護人於審判中得檢閱卷宗及證物並得抄錄、重製或攝影。
    被告於審判中得預納費用請求付與卷宗及證物之影本。但卷
    宗及證物之內容與被告被訴事實無關或足以妨害另案之偵查
    ，或涉及當事人或第三人之隱私或業務秘密者，法院得限制
    之。被告於審判中經法院許可者，得在確保卷宗及證物安全
    之前提下檢閱之。但有前項但書情形，或非屬其有效行使防
    禦權之必要者，法院得限制之。持有第1項及第2項卷宗及證
    物內容之人，不得就該內容為非正當目的之使用，刑事訴訟
    法第33條定有明文。
三、經查：
㈠、聲請人因公共危險等案件，經本院以111年度訴字第319號案
    件審理中，其既因主張或維護法律上之利益而請求付與卷證
    影本，本院審酌如附表所示資料與被告被訴事實有關，又查
    無足以妨害另案偵查或涉及當事人、第三人之隱私或業務秘
    密及無涉及國家機密或其他依法令應予保密之事項，揆諸前
    揭說明，聲請人之聲請，核為有理由，於遮蔽卷宗內當事人
    、證人之個人資料後，爰裁定准予聲請人於預納費用後付與
    影本，並依刑事訴訟法第33條第5項規定，諭知聲請人取得
    後，禁止為非正當目的之使用。　　
㈡、其餘卷宗內容（如被告前案紀錄表、被告戶役政資料、審理
    單等）本院認與被告被訴事實無關，亦應予駁回。　　
四、依刑事訴訟法第220條，裁定如主文。　　　　
中　　華　　民　　國　　111 　年　　10　　月　　6 　　日
                 刑事第三庭　 審判長法　官　吳基華
　　　　　　　　　　　　　　　　　　　
　　　　　　　　　　　　　　　　　　法　官　蔡美華
　　　　　　　　　　
　　　　　　　　　　　　　　　　　　法　官　蕭孝如

以上正本證明與原本無異。
如不服本裁定，應於裁定送達後5 日內向本院提出抗告狀（須附
繕本）。
                                    書記官  鄭庭羽
中　　華　　民　　國　　111 　年　　10　　月　　6 　　日

附表：
編號                卷證名稱 1 雲林縣警察局臺西分局刑事案件報告書、雲林縣警察局臺西分局刑案呈報單、麥寮分駐所111年1月18日職務報告各1份。 2 被告林昭明於111年1月12日之警詢筆錄1份。 3 告訴人許淑琄於110年12月4日之警詢筆錄1份。 4 告訴人許淑琄於111年3月10日之警詢筆錄1份。 5 告訴人許黃月英於110年12月4日之警詢筆錄1份。 6 告訴人許黃月英於111年3月10日之警詢筆錄1份。 7 告訴人許哲瑋於110年12月5日之警詢筆錄1份。 8 告訴人許哲瑋於111年3 月10日之警詢筆錄1份。 9 告訴人林秀媛於110年12月5日之警詢筆錄1份。 10 告訴人林秀媛於111年3月9日之警詢筆錄1份。 11 告訴人曾麗珍於111年1月3日之警詢筆錄1份。 12 告訴人曾麗珍於111年3月9日之警詢筆錄1份。 13 110 年10月15日、11月8日現場照片16張。 14 臺灣高等法院臺南分院107 年度上易字第150 號民事判決1份。 15 本案道路測量現場圖1份。 16 110 年10月15日現場照片6張。 17 被告林昭明於111 年4 月8 日之偵訊筆錄1份。 18 被告提出之公所證明、麥寮鄉泰順段132 地號土地登記第一類謄本、地籍圖謄本、地政規費徵收聯單、雲林縣麥寮鄉都市計畫土地使用分區（或公共設施用地）證明書、雲林縣麥寮鄉公所111年10月6日麥鄉工字第1100020491號函、雲林縣麥寮鄉都市計畫土地使用分區（或公共設施用地）證明書、雲林縣政府109年2月12日府機建用二字第10923000196號函各1份、雲林縣西螺地政事務所建物測量成果圖7件。 19 雲林縣臺西地政事務所111年6月16日台西地一字第1110002287號函、雲林縣○○鄉○○段000 地號土地登記公務用謄本（所有權個人全部）、雲林縣地籍異動索引各1份。 20 被告提出之書狀檢附照片2 張、地籍圖謄本各1份、雲林縣西螺地政事務所建物測量成果圖6 件、雲林縣政府109 年2 月12日府機建用二字第1092300196號函、麥寮鄉泰順段132 地號土地登記第一類謄本各1份。 21 本院111年8月2日準備程序筆錄、報到單各1份。 22 臺灣雲林地方檢察署檢察官109年度偵字第4606號不起訴處分書、110年度偵字第9089、9174、9287、9288號不起訴處分書各1份。 23 被告提出之書狀、雲林縣麥寮鄉都市計畫土地使用分區（或公共設施用地）證明書各1份。 24 本院111年9月29日公務電話紀錄1份。